【裁判字號】    95,簡上,155
【裁判日期】    951024
【裁判案由】    傷害
【裁判全文】
臺灣臺北地方法院刑事判決             95年度簡上字第155號
上  訴  人  臺灣臺北地方法院檢察署檢察官
被      告  甲○○
            丙○○
被      告
即  上訴人  丁○○
上列上訴人因傷害案件，不服本院簡易庭中華民國95年5月30日9
5年度簡字第1453號第一審簡易判決（聲請簡易處刑案號：臺灣
臺北地方法院檢察署95年度偵字第7574號），提起上訴，本院第
二審合議庭判決如下：
    主  文
上訴駁回。
甲○○、丙○○、丁○○均緩刑貳年。
    事  實
一、甲○○於民國95年1月19日晚間8時30分許，駕車搭載丙○○
    、丁○○行經臺北縣新店市○○路與復興路口時，因行車糾
    紛與乙○○、己○○發生衝突，甲○○、丙○○、丁○○三
    人竟共同基於傷害他人身體之犯意聯絡，由甲○○持鋁棒毆
    打乙○○、己○○，丙○○、丁○○則徒手毆打己○○，致
    乙○○受有左眼及其附屬器官挫傷、臉撕裂傷等傷害，己○○則受有牙齒斷裂、下唇撕裂傷、前額、右耳後、背部、雙
    膝、右手等多處挫傷、左膝擦傷等傷害。
二、案經乙○○及己○○訴由臺北縣政府警察局新店分局報請臺
    灣臺北地方法院檢察署檢察官聲請簡易判決處刑。
    理  由
一、訊據被告甲○○、丙○○、丁○○對上開犯罪事實均坦承不
    諱，核與告訴人即被害人乙○○、己○○之指訴情節相符，
    並有財團法人慈濟綜合醫院台北分院診斷證明書2紙可資佐
    證，堪認被告三人任意性自白與事實相符，本件事證明確，
    被告三人犯行堪以認定，應予依法論科。
二、按行為後法律有變更者，適用行為時之法律，但行為後之法
    律有利於行為人者，適用最有利於行為人之法律，刑法第2
    條第1項定有明文。被告三人行為後，刑法業已修正並於95
    年7 月1日施行，其中刑法刑法第28條共同正犯之規定，係
    將原條文之「實施」改為「實行」，用以確認共謀共同正犯
    之處罰，就本件被告之情形，新舊法並無不同。又刑法第27
    7第1項傷害罪法定刑之罰金刑部分規定「或1千元以下罰金
    」，已因中華民國刑法施行法增定第1之1條規定「中華民國
    94年1月7日刑法修正施行後，刑法分則編所定罰金之貨幣單
    位為新臺幣。94年1月7日刑法修正時，刑法分則編未修正之
    條文定有罰金者，自94年1月7日刑法修正施行後，就其所定
    數額提高為30倍。但72年6月26日至94年1月7日新增或修正
    之條文，就其所定數額提高為3倍。」於95年7月1日施行而
    有變更，由原先以銀元計算，並依罰金罰鍰提高標準條例第
    1條前段提高10倍之規定，修正為依新臺幣計算並提高為30
    倍（刑法第277條第1項非72年6月26日至94年1月7日新增或
    修正之條文），修正後之刑法規定未較修正前規定有利於被
    告，依刑法第2條第1項前段規定，應適用行為時即修正前刑
    法第28條及第277條第1項規定論處。又被告行為時之刑法第
    41條第1項前段規定：「犯最重本刑為五年以下有期徒刑以
    下之刑之罪，而受六個月以下有期徒刑或拘役之宣告，因身
    體、教育、職業、家庭之關係或其他正當事由，執行顯有困
    難者，得以一元以上三元以下折算一日，易科罰金。」參酌
    被告行為時之修正前罰金罰鍰提高標準條例第二條前段（現
    已刪除）規定，就其原定數額提高為一百倍折算一日，則本
    件被告行為時之易科罰金折算標準，應以銀元一百元至三百
    元折算一日，經折算為新臺幣後，應以新臺幣三百元至九百
    元折算為一日。而95年7月1日施行之刑法第41條第1項前段
    則規定：「犯最重本刑為五年以下有期徒刑以下之刑之罪，
    而受六個月以下有期徒刑或拘役之宣告者，得以新臺幣一千
    元、二千元或三千元折算一日，易科罰金。」比較新、舊法
    結果，以舊法之規定，較有利於被告，依刑法第2條第1項前
    段規定，應適用行為時即修正前刑法第41條規定易科罰金。
三、核被告三人所為，均係犯刑法第277條第1項傷害罪，被告三
    人間有犯意聯絡及行為分擔，應論以共同正犯。原審以被告
    三人犯罪事證明確，適用修正前刑法第277條第1項、第28條
    、第41條第1項前段，修正前罰金罰鍰提高標準條例第1條前
    段、第2條之規定，判決被告甲○○處有期徒刑4月，丙○○
    、丁○○各處有期徒刑3月，並諭知易科罰金之折算標準，
    其認事用法及量刑，均無不合。原判決雖未及為新舊法之比
    較適用，然依上述新舊法比較之結果，應適用修正前刑法規
    定論處，則原判決適用行為時法即無不當，自不構成撤銷之
    事由，附為敘明。檢察官上訴意旨指摘原判決對被告三人量
    刑過輕；被告丁○○上訴意旨辯稱其僅在勸架並未動手打人
    云云，均無理由，應予駁回。又，查被告甲○○、丁○○前
    未曾因故意犯罪受有期徒刑以上刑之宣告；被告丙○○雖因
    竊盜案曾受有期徒刑4月之宣告，已於85年12月29日縮刑期
    滿、同年月30日因徒刑執行完畢出監後，5年以內未曾因故
    意犯罪受有期徒刑以上刑之宣告，有臺灣高等法院被告前案
    紀錄表三份在卷可稽，被告三人因一時衝動，造成告訴人二
    人受有傷害，犯罪後坦承犯行，深表悔意，已於本院審判期
    日與告訴人二人以新台幣（下同）30萬元達成和解，於95年
    10 月5日審判期日已當庭交付25萬元予告訴人二人點收，告
    訴人亦均當庭陳稱願意原諒被告（見本院95年10月5日審理
    筆錄），其三人經此起訴審判，當知所警惕，信無再犯之虞
    ，原判決所宣告之刑以暫不執行為適當，爰依修正後之刑法
    第74條第1項第1款、第2款之規定（依最高法院95年度第8次
    刑事庭會議決議七，緩刑之宣告，應適用新法，無庸比較新
    舊法），均併諭知緩刑2年，以啟自新。
據上論斷，應依刑事訴訟法第455條之1第1項、第3項、第368條
，刑法第2條第1項、第74條第1項第1款、第2款，判決如主文。
本案經檢察官戊○○到庭執行職務
中    華    民    國    95    年    10    月    24    日
              刑事第二庭審判長法  官  吳孟良
                              法  官  蘇嘉豐
                              法  官  沈君玲
以上正本證明與原本無異。
本判決不得上訴。
                              書記官  袁以明
中    華    民    國    95    年    10    月    24    日
附錄論罪科刑法條
刑法第277條第1項
（普通傷害罪）
傷害人之身體或健康者，處 3 年以下有期徒刑、拘役或 1 千元
以下罰金。


司法院資訊處製作；財團法人民間司法改革基金會備份。
